【裁判字號】    91,易,1230
【裁判日期】    920103
【裁判案由】    竊盜
【裁判全文】
臺灣彰化地方法院刑事判決                        九十一年度易字第一二三號
    公  訴  人  臺灣彰化地方法院檢察署檢察官
    被      告  甲○○  女  二.
右列被告因贓物案件，經檢察官提起公訴（九十一年度偵字第二二五四號），本院判
決如左：
    主      文
甲○○收受贓物，處有期徒刑肆月，如易科罰金，以佰元折算壹日。
    事      實
一、甲○○前因搶奪案件，經臺灣南投地方法院以九十年度訴字第七三號判決判處有
    期徒刑六月，如易科罰金以三百元折算一日，緩刑二年，已於民國九十年五月二
    十四日確定，現仍於緩刑期內。詎仍不知警惕，於九十一年四月五日下午某時，
    在彰化縣芬園鄉○○村○○路某處，明知其向友人「莊漢青」借用之車牌號碼Ｒ
    Ｚ─二四八一號自用小客車（為乙○○所有，於九十一年三月二十二日下午一時
    許，在南投縣草屯鎮○○路一帶失竊）係屬他人財產犯罪所得之贓物，竟予以收
    受使用，並在車內過夜休息。嗣於九十一年四月六日（即翌日）上午八時許，在
    上揭處所為警當場查獲。
二、案經南投縣警察局草屯分局報請臺灣彰化地方法院檢察署檢察官偵查起訴。
    理      由
一、訊據被告甲○○對於右揭使用該部失竊贓車等情固坦承不諱，惟矢口否認有何收
    受贓物犯行，辯稱：友人「莊漢青」將自小客車連同鑰匙交伊使用時，並未說明
    車輛來源，由於「莊漢青」積欠伊新台幣（下同）五百元之債務，且表明過一、
    兩天就會將車取回，伊不清楚「莊漢青」會去偷車，並無贓物認識云云。然查：
    被告收受使用之車牌號碼ＲＺ─二四八一號自用小客車，原係被害人乙○○所有
    ，於九十一年三月二十二日下午一時許，在南投縣草屯鎮○○路一帶失竊等情，
    業據被害人乙○○指訴綦詳，並有贓物認領保管單、車輛車牌失竊作業－查獲車
    輛認可資料各一份在卷足稽，核其性質當屬他人財產犯罪所得之贓物無訛。而被
    告前於九十一年十一月十二日偵訊時，業已坦承：該部自小客車為「莊漢青」所
    竊取，且因「莊漢青」本身並未擁有汽車，故能確知係由「莊漢青」下手行竊等
    語，則被告顯於收受當時已有贓物之認識，自不容其事後空言翻異。況且「莊漢
    青」平日均在施用毒品，又無固定工作，過去亦有偷竊紀錄，尚欠被告五百元債
    務未能清償，此經被告於本院訊問時供認無訛，足見「莊漢青」不僅欠缺穩定之
    經濟來源，財力狀況亦已陷於窘境，縱連區區五百元債務均無法順利償還，又何
    能慷慨提供價值不菲之車輛供被告使用？被告明知上情，卻仍故為收受「莊漢青
    」所交付之車輛，且未要求「莊漢青」提供確切之車籍資料以明來源是否正當，
    難謂其毫無收受贓物之故意。從而，被告前揭所辯無非事後卸責之詞，自無足取
    。本案事證已臻明確，被告犯行至堪認定。
二、核被告甲○○收受使用他人財產犯罪所得之贓物，所為係犯刑法第三百四十九條
    第一項之收受贓物罪。爰審酌被告於緩刑期內理當潔身自愛，循規蹈矩，卻反因
    貪圖一時經濟利益而再次罹犯刑章，又收受贓物犯行造成原所有權人追贓困難，
    且使竊盜罪犯得以隱匿贓物去向，間接鼓勵他人實施財產犯罪，而失竊汽車價值
    不菲，多為他人往來交通、載客運輸不可或缺之重要工具，經由被告輾轉收受使
    用，對於被害人財產利益之損失益形擴大，所生危害亦非輕微，及其犯罪目的、
    手段、審理期間並未坦承犯行之態度、具有國中畢業學歷之智識程度等一切情狀
    ，量處如主文所示之刑，併諭知易科罰金之折算標準，以示懲儆。扣案之鑰匙一
    支為「莊漢青」所有，僅暫時交由被告保管使用，此據被告供承甚明，尚無依刑
    法第三十八條第一項第二款諭知沒收之餘地，附此敘明。
據上論斷，應依刑事訴訟法第二百九十九條第一項前段，刑法第三百四十九條第一項
、第四十一條第一項前段，罰金罰鍰提高標準條例第一條前段、第二條，判決如主文
。
本案經檢察官黃鼎鈞到庭執行職務。
中      華      民      國      九十二    年      一      月      三    日
                                臺灣彰化地方法院刑事第三庭
                                    法    官
附錄本案論罪科刑法條：
刑法第三百四十九條第一項
右正本證明與原本無異。
如不服本判決，應於判決送達後十日內向本院提出上訴狀( 須附繕本 )。
                                    法院書記官
中      華      民      國    九十二   年    一    月    三    日


司法院資訊處製作；財團法人民間司法改革基金會備份。
